【裁判字號】    90,易緝,4
【裁判日期】    900208
【裁判案由】    詐欺
【裁判全文】
臺灣屏東地方法院刑事判決                              九十年度易緝字第四號
    公  訴  人  臺灣屏東地方法院檢察署檢察官
    被      告  丙○○
右被告因詐欺案件，經檢察官提起公訴（八十六年度偵字第一九六四號）本院判決如
左：
    主  文
丙○○共同連續意圖為自己不法之所有，以詐術使人將本人之物交付，處有期徒刑拾
月。
    事  實
丙○○與其夫乙○○（已經本院判決確定）均意圖為自己不法之所有而基於概括之犯
意聯絡，原無意付貨款，竟於民國（下同）八十五年七月間某日起至九月間，先後多
次相偕至屏東縣萬巒鄉○○路十號向甲○○詐稱欲購買檳榔，乙○○並向甲○○詐稱
其名為鄭浩成，甲○○信以為真而陷於錯誤，遂自八十五年七月間起至九月間止，先
後多次按址寄交總價新台幣（下同）一百三十六萬元之檳榔與乙○○夫婦，惟乙○○
夫婦交予甲○○用以抵價款，由丙○○簽發之支票均未獲兌付。嗣丙○○與乙○○復
另交付六張面額共計為一百三十六萬元之本票予甲○○，以換回上開支票，其中以丙○○為發票人者有五張，另一張係由乙○○以假名鄭浩成簽發，又以丙○○為發票人
之五張本票中，有四張並附具鄭浩成字樣之背書，並供償付價款之擔保，惟上開本票
屆期亦未獲付款，甲○○始知受騙。案經甲○○訴請臺灣屏東地方法院檢察署檢察官
偵查起訴於本院審理中，經合法通知、拘提均無故未到，經本院通緝後始行到案。
    理  由
一、訊據被告丙○○固供承曾於前述時間簽發前述支票及本票，惟辯稱未曾與乙○○
    一同前往向告訴人甲○○購買檳榔，並稱係乙○○向其借用支票，表示要作生意
    ，但其並不知乙○○借用其簽發之支票用於何處，而其係於乙○○已向告訴人詐
    得檳榔後，才見過告訴人等語。惟查，被告確係於前述時地與乙○○一同前往向
    告訴人訂購檳榔，同時交付被告所簽發之支票，而第一張支票有兌現，其後之支
    票均遭退票之事實，已經告訴人先後於偵查及本院審理中指述明確，並當庭指認
    被告即為與乙○○一同前往向其訂購檳榔之人無誤；次查，乙○○自向告訴人購
    買檳榔之初，即已「鄭浩成」之名為之，並未告知告訴人其名為乙○○，且其向
    告訴人購買檳榔均與其妻丙○○一同，並由其妻即被告丙○○於簽發支票無法兌
    現清償後，再由乙○○與被告丙○○簽發本票交予告訴人，此亦據告訴人先後於
    偵查及本院審理中指陳甚明，並有偵查卷附之本票影本六張可憑，且觀諸告訴人
    自告訴之始即係以「鄭浩成」之名向檢察官對被告提出告訴，經檢察官多方偵查
    後，始行查知被告之真名，有偵查卷附之告訴狀可稽，倘告訴人果早知被告之本
    名，自無仍對「鄭浩成」提出告訴之理，是被告及乙○○與告訴人交易既從未告
    以乙○○之真名，又以假名簽發本票及背書，顯無使告訴人以該票據得以受償之
    意；再查，乙○○於積欠告訴人上開貨款後，未清償分文，即行搬離其原本告以
    告訴人之租住處，且未告知告訴人，此經告訴人陳述明確，並為乙○○於本院前
    案審理中所供承，而被告亦從未曾主動與告訴人連絡或交待還款事宜，是其與乙○○顯於向告訴人購買檳榔之初即無意付款；又查，乙○○係自八十五年五月至
    九月間向告訴人購買檳榔，期間長達五月，然乙○○所積欠之一百三十六萬貨款
    自同年七月間起即未再給付，並稱其間均遭人倒債而無收入，致無法清償分文，
    顯與常情有違，而被告既具名簽發支票與本票，並且與乙○○一同向告訴人購買
    檳榔，卻使其簽發之支票與本票陸續遭退票，復未曾就其所簽發之支票與本票對
    告訴人表示還款之意，可見其與乙○○本即無清償檳榔貨款之意，其與乙○○之
    辯解均不足採信，罪証已臻明確，犯行堪以認定。
二、被告丙○○意圖為自己不法之所有，以詐術使人將本人之物交付之行為，係犯刑
    法第三百三十九條第一項之詐欺取財罪，其與乙○○就上開犯行有犯意連絡與行
    為分擔，均為共同正犯；又其先後多次詐欺犯行，時間緊接，手段相同，所犯為
    構成要件相同之罪，顯係基於概括犯意所為，應依連續犯之規定以一罪論。審酌
    被告之犯罪動機、目的、手段、有多項前科，有其前科表足憑，素行非佳、詐欺
    所得為一百三十六萬元之檳榔、犯後於本院審理中已對告訴人道歉，並表悔意，
    惟迄未對告訴人為賠償等一切情狀，量處如主文所示之刑。
據上論斷，應依刑事訴訟法第二百九十九條第一項前段，刑法第二十八條、第三百三
十九條第一項、第五十六條，罰金罰鍰提高標準條例第一條前段，判決如主文。
本案經檢察官蔡榮龍到庭執行職務。
中      華      民      國      九十      年      二      月      八    日
                                      臺灣屏東地方法院刑事第二庭
                                          法  官    莊鎮遠
右正本證明與原本無異。
對於本判決如有不服應於收受送達後十日內向本院提出上訴書狀上訴於台灣高等法院
高雄分院並按他造當事人之人數附具繕本。
                                          書記官   吳光璵
中      華      民      國     九十      年      二      月      八     日
附錄本判決論罪之法條：
刑法第三百三十九條第一項
意圖為自己或他人不法之所有，以詐術使人將本人或第三人之物交付者，處五年以
下有期徒刑、拘役或科或併科一千元以下罰金。


司法院資訊處製作；財團法人民間司法改革基金會備份。
